---
title: "Plano Analítico para Prognóstico de sobrevida em cativeiro de Tityus bahiensis capturados em Americana/SP"
subtitle: 'DOCUMENTO: SAP-2021-008-JB-v01'
author: '**De:** Felipe Figueiredo **Para:** José Brites-Neto'
# date: yyyy-mm-dd
output:
  html_document:
    fig_caption: yes
    fig_height: 6
    fig_width: 6
    keep_md: yes
    number_sections: yes
    toc: yes
  pdf_document:
    number_sections: yes
    toc: yes
  word_document:
    fig_caption: yes
    fig_height: 6
    fig_width: 6
    reference_docx: misc/style_SAP_pt.docx
    toc: yes
toc-title: "Sumário"
---

```{r setup, include=FALSE}
knitr::opts_chunk$set(echo = FALSE)
knitr::opts_knit$set(root.dir = normalizePath(".."))
options(scipen = 999)
library(pander)
library(knitr)
library(philsfmisc)
panderOptions('table.style', 'rmarkdown')
panderOptions('table.split.table', 160)
```

---

Prognóstico de sobrevida em cativeiro de Tityus bahiensis capturados em Americana/SP

**Histórico do documento**

```{r history}
Version <- c("01")
Changes <- c("Versão inicial")
history <- cbind(Version, Changes)
colnames(history) <- c("Versão", "Alterações")
# pander(history, split.cells = 70)
kable(history)
```

---

# Lista de abreviaturas

- d: Tamanho de efeito D de Cohen
- DP: Desvio padrão
- IC: Intervalo de confiança
- IIQ: Intervalo Interquartílico
- IMC: Índice de massa corpórea

# Contexto

## Objetivos

Determinar o tempo de sobrevida em cativeiro de espécimes capturados pelo programa de Vigilância Epidemiológica da SMS de Americana/SP.

## Hipóteses

N/A

# Dados

```{r cleaning, include=FALSE}
source("scripts/input.R", encoding = 'UTF-8')
```

## Dados brutos

## Tabela de dados analíticos

Todas as variáveis da tabela de dados analíticos foram identificadas de acordo com as descrições das variáveis, e os valores foram identificados de acordo com o dicionário de dados providenciado.
Estas identificações possibilitarão a criação de tabelas de resultados com qualidade de produção final.

Depois dos procedimentos de limpeza e seleção `r ncol(analytical)` variáveis foram incluídas na análise com `r nrow(analytical)` observações.
A Tabela 1 mostra a estrutura dos dados analíticos.

```{r analytical data}
analytical_mockup %>%
  pander(caption = "**Tabela 1** Estrutura da tabela de dados analíticos após seleção e limpeza das variáveis.")
```

A tabela de dados analíticos serão disponibilizados na versão privada do relatório, e serão omitidas da versão pública do relatório.

# Variáveis do estudo

## Desfechos primário e secundários

O desfecho primário será definido como o tempo até o óbito.

## Covariáveis

O sexo e o número de parições serão usados como covariáveis na estimativa do tempo até o evento.

# Métodos estatísticos

## Análises estatísticas

### Análise descritiva

O perfil epidemiológico dos participantes do estudo será descrito na baseline.
As características demográficas
(sexo, idade e IMC)
e clínicas
<!-- ( [vars] ) -->
serão descritas como
média (DP)
<!-- mediana (IIQ) -->
ou frequência e proporção (%), conforme apropriado.
As distribuições das caracerísticas dos participantes serão resumidas em tabelas e visualizadas em gráficos exploratórios

### Análise inferencial

Todas as análises inferenciais serão realizadas com base nos modelos estatísticos (descritos na próxima seção).

### Modelagem estatística

A análise de sobrevida será realizada com o modelo de regressão de sobrevida semi-paramétrico de Cox.
Este modelo é capaz de estimar o tempo até o óbito, ajustando o tempo pelo sexo.
Um tempo de interação entre o número de parições e o sexo será incorporado para eliminar o efeito das parições no sexo masculino.
O termpo de interação efetivamente implica em multiplicação por zero no caso dos machos, considerando apenas o efeito das parições de fêmeas no tempo de sobrevida.

O modelo de Cox presume que os riscos de óbito entre machos e fêmeas são proporcionais.
Este requisito será avaliado por inspeção visual das curvas de sobrevida -- caso as curvas se cruzem, o modelo de Cox será rejeitado e a especificação acima será substituída pelo modelo não paramétrico (estimação de Kaplan-Meier).

## Significância e Intervalos de Confiança

Todas as análises serão realizadas ao nível de significância de 5%.
Todos os testes de hipóteses e intervalos de confiança calculados serão
bicaudais.

## Tamanho da amostra e Poder

N/A

## Softwares utilizados

Esta análise será realizada utilizando-se o software `R` versão `r getRversion()`.

# Observações e limitações

- idade na captura desconhecida

# Referências

- **SAR-2021-008-JB-v01** -- Prognóstico de sobrevida em cativeiro de Tityus bahiensis capturados em Americana/SP

# Apêndice

## Disponibilidade

Tanto este plano analítico como o relatório correspondente (**SAR-2021-008-JB-v01**) podem ser obtidos no seguinte endereço:

<https://philsf-biostat.github.io/SAR-2021-008-JB/>
